【裁判字號】    91,訴,1166
【裁判日期】    920627
【裁判案由】    毒品危害防制條例
【裁判全文】
臺灣臺北地方法院刑事判決                        九十一年度訴字第一一六六號
    公  訴  人  臺灣臺北地方法院檢察署檢察官
    被      告  甲○○
    指定辯護人  本院公設辯護人乙○○
右列被告因毒品危害防制條例案件，經檢察官提起公訴（九十一年度偵字第七八六三
號），本院判決如左：
    主  文
甲○○連續販賣第二級毒品，處有期徒刑參年捌月。
扣案之第二級毒品ＭＤＭＡ黃色藥錠貳拾壹顆（總毛重伍點陸肆公克）與藍色藥錠壹
顆（毛重零點貳柒公克）共貳拾貳顆，均沒收銷燬之。犯罪所得新台幣壹仟元，沒收
之，如全部或一部不能沒收時，以其財產抵償之。
    事  實
一、甲○○明知第二級毒品ＭＤＭＡ係毒品危害防制條例四條第二項所管制之第二級
    毒品不得販賣，竟於意圖營利販賣第二級毒品ＭＤＭＡ之概括犯意，自民國九十
    一年五月初某日起至同年月五日止，在台北市○○○路不詳地址之酒吧內，向綽
    號「酷樂」之真實姓名年籍不詳之成年男子，先後二次以每顆新台幣（下同）一
    百八十元之價格，購入數量不詳之第二級毒品ＭＤＭＡ（俗稱搖頭丸），並自販
    入斯時至九十一年五月八日凌晨二時二十分許止，持上開購入之第二級毒品ＭＤ
    ＭＡ，以每顆二百元至二百三十元不等之價格，在台北市○○○路之酒吧內，連
    續販售予不特定人牟利，共販售十餘顆，所得約一千元。迨九十一年五月八日凌
    晨五時許，在台北市○○○路四一○號前，因施用第二級毒品ＭＤＭＡ後走路搖
    晃（施用毒品部分業經不起訴處分確定），為巡邏警員發現有異上前盤問，甲○
    ○於販賣毒品行徑為發覺前，向警自首，並自行繳出其所有攜帶於身之藥錠三十
    三顆。（其中含第二級毒品ＭＤＭＡ、ＭＤＡ成分黃色與藍色藥錠共二十二顆；
    含有第四級管制藥品ＮＩＭＥＴＡＺＥＰＡＭ成分之紫色藥錠十一顆、含有第四
    級管制毒品ＰＨＥＮＯＢＡＲＢＩＴＡＬ成分之淺黃色藥錠一顆），員警始得知
    上情，並扣得上開藥錠。甲○○經通緝到案。
二、案經臺北市政府警察局中山分局報告臺灣臺北地方法院檢察署檢察官偵查起訴。
    理  由
一、訊據被告甲○○坦認右述時地施用及持有第二級毒品ＭＤＭＡ為警查獲之事實無
    訛，惟矢口否認有販賣毒品犯行，辯稱：係警員趁其用毒神智不清要其承認云云
    。但查：
（一）右揭事實，業經被告於警訊、偵查及本院羇押調查庭中供承詳確。其於警訊中
      供承「我所持有之第二級毒品ＭＤＭＡ是我向朋友購買來的，一顆新台幣一百
      八十元，一次購買五十顆，共新台幣九千元正，是要進貨再轉賣給一些不特定
      人士。我都是拿到ＰＵＢ內販售一些不特定人，每顆新台幣二百元至二百三十
      元，每販賣一顆ＭＤＭＡ可賺二十至五十元不等，已販售十餘顆ＭＤＭＡ。我
      是向綽號『酷樂』之男子進貨，共進貨二次每次都是五十顆。大約販售一個星
      期左右。」；於偵查初訊坦認「查獲前三日，林森北路之ＰＵＢ（不知店名）
      ，以一百八十元進價一顆，是最後一次，另查獲前一星期同地點第一次買。（
      賣出之第一次、最後一次時地？）買入後三日同地點，每顆二百元或二百三十
      元。九十一年五月八日二時二十分同地點同價格。」；於本院羈押調查庭直陳
      「我以每顆一百八十元購買，我是一次買進來。有的自己吃，有的賣別人，價
      格是二百至二百三十元，之前賣的數量我不記得，但是賺的錢不超過一千元」
      等情（偵卷第七頁、第二十一頁反面及本院九十一年度聲羈字第一一八號卷第
      六頁反面）。
（二）核與證人即查獲當時之員警丙○○、丁○○於偵審中所證當日巡邏時見被告走
      路搖晃，因附近有一間搖頭店，乃上前察看盤問係精神不好抑或服用搖頭丸，
      被告稱有吃搖頭丸，並從襪內裡取出三十多顆搖頭丸，後來其自行交代一次買
      三、四十顆，再拿至搖頭店販賣，賺取其中的差價等情節大致相符（見偵卷第
      四十三頁反面及本院九十二年一月二十四日訊問筆錄），而被告係在其自由意
      識下所為之任意性供述一情，亦均證述在卷（見本院上開訊問筆錄）。
（三）又本院為查明所施用第二級毒品ＭＤＭＡ之劑量，在其體內所產生效用之時間
      長短，特檢附被告之尿液檢驗報告函詢行政院國軍退除役官兵輔導委員會臺北
      榮民總醫院結果，認「ＭＤＭＡ在服用後約二十至六十分鐘即會產生開始作用
      ，其作用最強之時間，約為服用ＭＤＭＡ後一至五小時。ＭＤＭ之藥物作用通
      常會持續約四至六小時」等語，此有該院九十二年一月十四日北總內字第○九
      二○○○○二四八號函所附之說明一紙在卷可稽。被告於警訊先供承其意識清
      醒且其最後一次施用ＭＤＭＡ係在九十一年五月八日凌晨二時許（見偵卷第八
      頁正面及第七頁反面），而經警逮捕製作筆錄時為同日六時許，有警訊筆錄附
      卷可考，可見其警訊時藥效已趨漸緩，並非毫無意識。何況被告係於同日下午
      五時五分及十時五十分先後進行偵查初訊及本院羈押調查，分有偵訊及本院訊
      問筆錄存卷為憑，被告均能應答自若，且能簽名應訊，更足徵其並非陷於無知
      之狀態，所辯上情，要屬無稽。復斟之被告身上所扣得藥錠數量之豐，且就販
      入售出價格已自承坦白如上，而ＭＤＭＡ政府查禁甚嚴，若非販賣圖利，若單
      純供給施用，何需攜帶大量毒品於身而干冒風險？何況其就販賣之時間、地點
      、對象、價格及利差等節，均已詳細供明，俱若前述，是被告有牟利販賣毒品
      之意圖至為灼然。
（四）此外，扣案藥錠，經送鑑驗，其中黃色藥錠二十一顆（總毛重五點六四公克）
      與藍色藥錠一顆（毛重○點二七公克）檢驗出含第二級毒品ＭＤＭＡ、ＭＤＡ
      成分，台北市政府警察局九十一年七月八日北市刑鑑毒字第四六三號鑑驗通知
      書附卷可憑，並有黃色藥錠二十一顆及藍色藥錠一顆扣案可資佐參。綜前析述
      ，被告於警訊、偵查及本院羈押調查中所供，經與上開證據補強，應認屬實，
      嗣後翻異所辯，核係卸責之詞，顯不足採，本件事證明確，其犯行堪以認定。
二、核被告所為，係犯毒品危害防制條例第四條第二項之販賣第二級毒品罪嫌。其持
    有毒品之低度行為為販賣毒品之高度行為所吸收，不另論罪。被告前後多次販賣
    毒品犯行，時間緊接，罪名與所犯構成要件相同，顯係基於概括犯意為之，應依
    連續犯之規定論以一罪，並加重其刑。又按刑法第六十二條所謂未發覺之罪，凡
    有搜查權之官吏，不知有犯罪之事實，或雖知有犯罪事實，而不知犯罪人為何人
    者，均屬之，最高法院二十六年度渝上字第一八三九號判例可資參照。查被告係
    經警盤查身體狀況及有無持有違禁物時，主動託出其販賣第二級毒品ＭＤＭＡ一
    事，此據證人丙○○、丁○○於本院證述無訛，已如上陳，是被告於該管警員未
    發覺犯罪前，向其自首而接受裁判，自係合於自首之條件，應依刑法第六十二條
    前段之規定減輕其刑，並依法先加重後減輕之，故無期徒刑減為七年以上有期徒
    刑，有期徒刑減輕其刑至二分之一。爰審酌被告素行不佳、生活狀況、智識程度
    、販賣安非他命時間、次數、所得利益，對購買者身心及社會風氣、國民健康之
    戕害及經通緝到案、一度承認犯行暨犯後之態度等一切情狀，量處如主文所示之
    刑示懲。
三、扣案之第二級毒品ＭＤＭＡ黃色藥錠二十一顆（總毛重五點六四公克）與藍色藥
    錠一顆（毛重○點二七公克）共二十二顆，均係毒品危害防制條例所列之第二級
    毒品，應依同條例第十八條第一項前段沒收銷燬之。另被告販賣ＭＤＭＡ所得約
    一千元，雖未扣案，亦應依同條例第十九條第一項宣告沒收之，如全部或一部不
    能沒收時，以其財產抵償之。至其餘扣得含有第四級管制藥品ＮＩＭＥＴＡＺＥ
    ＰＡＭ成分之紫色藥錠十一顆、含有第四級管制毒品ＰＨＥＮＯＢＡＲＢＩＴＡ
    Ｌ成分之淺黃色藥錠一顆，共十二顆，雖屬被告所有，然非違禁物，既未經檢察
    官聲請宣告沒收，更與本件販賣第二級毒品之犯罪無直接關係，爰不予宣告沒收
    ，應退由移案機關另行處理。
據上論斷，應依刑事訴訟法第二百九十九條第一項前段、毒品危害防制條例第四條第
二項、第十八條第一項前段、第十九條第一項，刑法第十一條前段、第五十六條、第
六十二條前段，判決如主文。
本案經檢察官呂俊儒到庭執行職務
中      華      民      國      九十二      年      六    月    二十七  日
                                      臺灣臺北地方法院刑事第四庭
                                          法  官    吳定亞
右正本證明與原本無異。
如不服本判決，應於判決送達後十日內，向本院提出上訴狀。
                                          書記官    張漪蕙
中      華      民      國      九十二      年      六    月    二十七  日
附錄本案論罪科刑法條全文：
毒品危害防制條例第四條第二項
製造、運輸、販賣第二級毒品者，處無期徒刑或七年以上有期徒刑，得併科新台幣七
百萬元以下罰金。


司法院資訊處製作；財團法人民間司法改革基金會備份。
